臺灣高等法院刑事裁定
110年度聲字第3577號
聲  請  人  臺灣高等檢察署檢察官
受  刑  人
即  被  告  呂學桂



上列聲請人因受刑人數罪併罰有二裁判以上，聲請定其應執行之
刑（聲請案號：臺灣高等檢察署110年度執聲字第1598號），本
院裁定如下：
    主  文
呂學桂犯如附表所示各罪所處之刑，應執行有期徒刑肆年柒月。
    理  由
一、聲請意旨略以：上列受刑人即被告呂學桂（下稱受刑人）因
    毒品危害防制條例等數罪，先後經判決確定如附表所示，應
    依刑法第50條第1項第4款、第2項、第53條、第51條第5款規
    定，定其應執行之刑，爰依刑事訴訟法第477條第1項聲請裁
    定等語。
二、按裁判確定前犯數罪者，併合處罰之，但得易科罰金與不得
    易科罰金之罪、得易科罰金與不得易服社會勞動之罪、得易
    服社會勞動與不得易科罰金之罪、得易服社會勞動與不得易
    服社會勞動之罪，均不在此限；前項但書情形，受刑人請求
    檢察官聲請定應執行刑者，依第51條規定定之；數罪併罰，
    有二裁判以上，依第51條之規定，定其應執行之刑；數罪併
    罰，分別宣告其罪之刑，其宣告多數有期徒刑者，於各刑中
    之最長期以上，各刑合併之刑期以下，定其刑期，但不得逾
    30年，刑法第50條第1項前段、第53條及第51條第5款訂有明
    文。再者，法律上屬於自由裁量之事項，有其外部性界限及
    內部性界限，並非概無拘束，依據法律之具體規定，法院應
    在其範圍選擇為適當之裁判者，為外部性界限；而法院為裁
    判時，應考量法律之目的，及法律秩序之理念所在者，為內
    部性界限；法院為裁判時，二者均不得有所踰越。在數罪併
    罰，有二裁判以上，定其應執行之刑時，固屬於法院自由裁
    量之事項，然仍應受前揭外部性界限及內部性界限之拘束（
    參照最高法院94年度台非字第233號判決意旨）。又刑事訴
    訟法第370條增訂第2項規定：「前項所稱刑，指宣告刑及數
    罪併罰所定應執行之刑。」及第3項規定：「第一項規定，
    於第一審或第二審數罪併罰之判決，一部上訴經撤銷後，另
    以裁定定其應執行之刑時，準用之。」已針對第二審上訴案
    件之定應執行之刑，明定有不利益變更禁止原則之適用，而
    分屬不同案件之數罪併罰，倘一裁判宣告數罪之刑，曾經定
    其執行刑，再與其他裁判宣告之刑定其執行刑時，在法理上
    亦應同受此原則之拘束，亦即另定之執行刑，其裁量所定之
    刑期，不得較重於前定之執行刑加計後裁判宣告之刑之總和
    （最高法院103年度第14次刑事庭會議決議、103年度台抗字
    第707號、第674號裁定意旨參照）。
三、經查：
  ㈠本件受刑人因毒品危害防制條例、藥事法等數罪，經本院判
    決處如附表所示之刑，均經確定在案，有上開各刑事判決書
    、本院被告前案紀錄表存卷可佐。又附表編號4所處罪刑係
    得易服社會勞動之罪刑，與附表其餘所處罪刑均係不得易科
    罰金、不得易服社會勞動之罪刑，固合於刑法第50條第1 項
    但書之規定，惟受刑人已請求檢察官向法院聲請定其應執行
    刑，並於臺灣臺北地方檢察署依102年1月23日修正之刑法第
    50條調查受刑人是否聲請定應執行刑調查表親自簽名及捺印
    ，有該調查表（見本院卷第11頁）附卷可參，本院自應依刑
    法第50條第2項之規定，依同法第51條規定定其應執行刑。
　㈡茲檢察官聲請定其應執行之刑，本院審核認其聲請為正當，
    應予准許，並審酌受刑人如附表各罪所示刑度之外部限制（
    總刑期為有期徒刑11年5月）、附表編號1至3所示之罪前經
    臺灣臺北地方法院以109年度訴字第168號判決合併定應執行
    有期徒刑4年6月，再經本院以109年度上訴字第4371號判決
    駁回上訴確定；並考量受刑人所犯附表編號1至3均為販賣第
    二級毒品罪，及附表編號4之轉讓禁藥罪，該等犯罪類型、
    行為態樣、動機類似，重複非難性高；另審酌其所犯各罪之
    法律目的、受刑人違反之嚴重性、所犯數罪為整體非難評價
    ，及貫徹刑法量刑公平正義理念之內部限制等，定其應執行
    之刑如主文所示。
四、據上論斷，應依刑事訴訟法第477條第1項，刑法第50條第1
    項、第2項、第53條、第51條第5款，裁定如主文。　　
中　　華　　民　　國　　110 　年　　9 　　月　　30　　日
                  刑事第十一庭  審判長法  官  張江澤
　　　　　　　　　　　　　　　　　　　法  官  章曉文
　　　　　　　　　　　　　　　　　　　法  官  郭惠玲
以上正本證明與原本無異。
如不服本裁定，應於收受送達後五日內向本院提出抗告狀。
                                      書記官  湯郁琪
中　　華　　民　　國　　110 　年　　10　　月　　5 　　日

附表：
編　　　　　號  1 2 3 罪　　　　　名  販賣第二級毒品罪 販賣第二級毒品罪 販賣第二級毒品罪 宣　　告　　刑  有期徒刑3年8月 有期徒刑3年9月 有期徒刑3年9月 犯　罪　日　期  108年10月10日下午1時37分許至108年10月10日下午2時22分許 108年10月22日下午1時54分許  108年10月23日下午3時24分許至108年10月23日下午5時8分許  最　後 事實審 法　　院 本院    案　　號 109年度上訴字第4371號    判決日期 110年3月11日   確　定 判　決 法　　院 同上    案　　號 同上    確定日期 110年7月16日   

編　　　　　號  4   罪　　　　　名  轉讓禁藥罪   宣　　告　　刑  有期徒刑3月   犯　罪　日　期  108年10月18日下午10時42分許   最　後 事實審 法　　院 本院    案　　號 109年度上訴字第4371號    判決日期 110年3月11日   確　定 判　決 法　　院 同上    案　　號 同上    確定日期 110年7月16日